臺灣宜蘭地方法院刑事判決
110年度易字第245號
公  訴  人  臺灣宜蘭地方檢察署檢察官
被      告  葉人福



上列被告因竊盜案件，經檢察官提起公訴（110年度偵字第1513
、1514、2287號），被告於準備程序中就被訴事實為有罪之陳述
，經本院裁定依簡式審判程序審理，並判決如下：
    主  文
葉人福犯攜帶兇器竊盜罪，共伍罪，均累犯，各處如附表「宣告
刑」欄所示之刑。應執行有期徒刑壹年貳月。扣案之扳手壹支沒
收。未扣案之如附表「竊得財物」欄所示之物品均沒收，於全部
或一部不能沒收或不宜執行沒收時，各追徵其價額。
    事  實
葉人福意圖為自己不法之所有，基於竊盜之犯意，分別於附表
  所示之時間，騎乘車牌號碼000-000號普通重型機車，至附表
  所示之地點，趁附表「所有人」欄所示之人疏於看管財物之際
  ，持客觀上足以對人身安全構成威脅且具有危險性，可供兇器
  使用之扳手1支，將附表所示所有人之車輛上電瓶之上蓋螺絲
  帽鬆開後，竊取如附表「竊得財物」欄所示之電瓶得手。嗣經
  警調閱沿線監視器畫面始循線查獲。
案經蔡宏銘、賴慧益訴由宜蘭縣政府警察局羅東分局報告臺灣
  宜蘭地方檢察署檢察官偵查起訴。
    理  由
本件被告葉人福所犯係死刑、無期徒刑、最輕本刑為3 年以上
  有期徒刑以外之罪，亦非高等法院管轄第一審之案件，其於本
  院審理程序中就被訴事實為有罪之陳述，經告知簡式審判程序
  之旨，並聽取公訴人、被告之意見後，本院依刑事訴訟法第27
  3條之1第1項規定，裁定進行簡式審判程序，依刑事訴訟法第2
  73條之2規定，本件證據調查，不受同法第159條第1項、第161
  條之2、第161條之3、第163條之1及第164條至第170條規定之
  限制，合先敘明。
認定事實所憑之證據及理由：前揭犯罪事實，業據被告葉人福
  於警詢、偵查及本院審理時均坦承不諱，核與告訴人蔡宏銘、
  賴慧益於警詢時之指訴、被害人藍國源、林黎黛、蔡茂松於警
  詢證述情節大致相符，並有現場及監視器錄影翻拍相片40紙附
  卷及扳手1支扣案可稽，足認被告前開出於任意性之自白核與
  事實相符，得作為認定事實之依據。本件事證明確，被告之犯
  行堪以認定，應依法論科。
論罪科刑：
㈠核被告所為，均係犯刑法第321條第1項第3款之攜帶兇器竊盜罪
  。
㈡被告先後5次攜帶兇器竊盜犯行，犯意各別，行為互殊，應予分
  論併罰。
㈢累犯之說明：
⒈葉人福於民國107年間因施用毒品案件，經本院以107年度簡字
  第136號、107年度簡字第591號判決分別判處有期徒刑3月、4
  月確定，上開二案並經本院以107年度聲字第571號裁定定應執
  行有期徒刑6月確定，於107年11月15日易科罰金執行完畢等情
  ，有臺灣高等法院被告前案紀錄表在卷可參，其於有期徒刑執
  行完畢後，5年內故意再犯有期徒刑以上之本罪，為累犯。
⒉爰依司法院大法官會議釋字第775號解釋意旨，衡酌被告前揭構
  成累犯之罪與本件所犯雖非同罪名，然被告於前案執行完畢後
  非長之時間內，故意再犯本件犯行，可見被告未能因前案受刑
  事追訴處罰後，產生警愓作用，足認前案之徒刑執行成效不彰
  ，被告對於刑罰之反應力顯然薄弱，適用累犯之規定加重，亦
  不致生被告所受之刑罰超過其所應負擔罪責，導致其人身自由
  因此遭受過苛之侵害，而有不符憲法罪刑相當原則，進而牴觸
  憲法第23條比例原則之情形，爰依刑法第47條第1項規定，加
  重其刑。
㈣爰審酌被告不循正當途徑獲取財物、以己力賺取所需，恣意攜
  帶兇器竊取他人財物，對於社會治安及民眾安全亦產生重大危
  害，所為應予非難，並考量所竊得財物之價值，及所竊財物均
  遭變賣，迄今未返還或賠償被害人及告訴人，造成他人財產損
  害，然念被告犯後尚知坦承犯行，態度尚可，兼衡被告於本院
  審理時自陳已離婚，無親友需其扶養，入監前之職業係經人力
  公司派遣至工地工作及高職畢業之智識程度等一切情狀，分別
  量處如附表「宣告刑」欄所示之刑。另衡酌被告本案5次竊盜
  犯行，時間緊接，其行為同質性及責任非難重複程度較高，爰
  定其應執行如主文所示之刑。
沒收：
㈠扣案之扳手1支，為被告所有，供其犯本案竊盜罪所用之物，業
  經被告供承在卷，爰依刑法第 38條第2項前段宣告沒收
㈡如附表「竊得財物」欄所示之物品，均係被告所竊得之財物，
  核屬被告之犯罪所得，既未扣案且未實際發還被害人，爰依刑
  法第38條之1第1項前段之規定，宣告沒收之；又上開物品既未
  扣案，未免有不能或不宜執行沒收之情況，爰併依同條第3項
  之規定，宣告於全部或一部不能沒收或不宜執行沒收時，各追
  徵其價額。
據上論斷，應依刑事訴訟法第273 條之1 第1 項、第299 條第1
項前段，第321條第1項第3款、第51條第5款、第47條第1項、第3
8條第2項前段、第38之1第1項前段、第3項，刑法施行法第1條之
1第1項，判決如主文。
本案經檢察官張立言提起公訴，檢察官林禹宏到庭執行職務。
中　　華　　民　　國　　110 　年　　10　　月　　19　　日
                  刑事第四庭  法  官  陳錦雯
以上正本證明與原本無異。
如不服本判決應於收受送達後二十日內向本院提出上訴書狀，並
應敘述具體理由；其未敘述上訴理由者，應於上訴期間屆滿後二
十日內向本院補提理由書(均須按他造當事人之人數附繕本)「切
勿逕送上級法院」。
                              書記官  陳建宇
中　　華　　民　　國　　110 　年　　10　　月　　19　　日
附錄所犯法條：
中華民國刑法第321條
犯前條第1項、第2項之罪而有下列情形之一者，處6月以上5年以
下有期徒刑，得併科50萬元以下罰金：
一、侵入住宅或有人居住之建築物、船艦或隱匿其內而犯之。
二、毀越門窗、牆垣或其他安全設備而犯之。
三、攜帶兇器而犯之。
四、結夥三人以上而犯之。
五、乘火災、水災或其他災害之際而犯之。
六、在車站、港埠、航空站或其他供水、陸、空公眾運輸之舟、
    車、航空機內而犯之。
前項之未遂犯罰之。
附表
編號 時間(民國) 地點 所有人 竊得財物 宣告刑 1 110年1月12日3時3分許 宜蘭縣○○鄉○○路000號旁(廣興國小前） 藍國源 車號000-0000號自小貨車上之電瓶1個（價值3700元）。 有期徒刑捌月 2 110年1月12日3時18分許 宜蘭縣○○鄉○○路000號旁 林黎黛 車號0000-00號自小貨車上之電瓶1個（價值4000元）。 有期徒刑捌月 3 110年1月12日3時30分許 宜蘭縣○○鄉○○路○段000號對面空地 蔡茂松 車號00-000號自大貨車上之電瓶2個（合計價值4800元）。 有期徒刑捌月 4 110年1月18日20時18分許 宜蘭縣○○鄉○○○路0號對面空地 蔡宏銘 車號000-0000號自大貨車上之電瓶2個（合計價值1萬4000元）。 有期徒刑拾月 5 110年1月21日11時47分許 宜蘭縣○○鎮○○路○段00巷0號前停車格 賴慧益 車號0000-00號自小貨車上之電瓶1個（價值4000元）。 有期徒刑捌月